【裁判字號】    97,易,2614
【裁判日期】    971031
【裁判案由】    竊盜
【裁判全文】
臺灣臺中地方法院刑事判決              97年度易字第2614號
公  訴  人  臺灣臺中地方法院檢察署檢察官
被      告  乙○○
                    現另案於臺灣臺中監獄臺中分監執行中
上列被告因竊盜案件，經檢察官提起公訴（97年度偵字第5634號）
，本院判決如下：
    主    文
乙○○踰越牆垣、毀壞門扇，攜帶兇器竊盜，累犯，處有期徒刑
捌月，扣案之老虎鉗壹支、手套壹雙沒收；乙○○攜帶兇器竊盜
，累犯，處有期徒刑捌月，扣案之活動板手壹支、手套壹雙沒收
；乙○○共同踰越牆垣、毀越安全設備，攜帶兇器竊盜，累犯，
處有期徒刑捌月，扣案之大型拔釘器壹支、手套壹雙沒收；應執
行有期徒刑壹年捌月，扣案之老虎鉗、活動板手、大型拔釘器各
壹支、手套計參雙均沒收。
    犯罪事實
一、乙○○前於民國90年間因竊盜案經判處有期徒8月，緩刑3年
    ，嗣經撤銷緩刑，且於93年間因竊盜、毒品危害防制條例及
    脫逃等案件，分別判處有期徒刑1年6月、3月及2月確定，嗣
    定應執行有期徒刑1年9月，而接續執行於95年6月7日縮短刑
    期假釋出監，假釋期間付保護管束，於96年1月6日保護管束
    期滿，未經撤銷假釋以已執行論。詎未知悔悟：
(一)、竟意圖為自己不法之所有，於96年10月9日16時許，前往
      新竹市○區○○街北大路21巷30號丁○○住處，先翻越圍
      牆進入庭院，再持客觀上足供兇器使用之老虎鉗破壞大門
      喇叭鎖後進入屋內（侵入住宅部分未據告訴），竊取現金
      新臺幣（下同）7,000元、V8攝影機1台及車牌號碼7U-043
      0號自小客車1台。得手後，於不詳時地，將攝影機販售予
      臺中市建國跳蚤市場之不詳攤販，得款2,500元。
(二)、乙○○復意圖為自己不法之所有，於97年1月28日9時許，
      前往臺中縣后里鄉○○村○○路144號旁，以其攜帶客觀
      上足供兇器使用之活動板手，竊取丙○○所有停放上址路
      旁之車牌號碼2U-0252號自小客車車牌2面。得手後，將之
      懸掛於上開竊得之車輛上。
(三)、乙○○與戊○○ (業經審結) 基於共同意圖為自己不法所
      有之犯意聯絡，於97年2月19日14時許，由戊○○駕駛由
      乙○○竊得之丁○○所有車牌號碼7U-0430號自小客車，
      且懸掛乙○○竊得丙○○所有車牌號碼2U-0252號之車牌
      ，並搭載乙○○，共同前往臺中縣清水鎮○○路○段538號
      35號己○○住處，由乙○○翻牆進入院內，再以其攜帶客
      觀上足供兇器使用之拔釘器，破壞鐵窗後進入屋內，竊取
      鑽戒、金項鍊、攝影機、洋酒、護照與現金10,000元等，
      戊○○則在外把風。得手後，乙○○將金項鍊販售予不詳
      銀樓，得款30,000餘元。嗣於97年2月29日10時40分許，
      由乙○○駕駛懸掛上開竊得車牌之前揭竊得車輛搭載戊○○，行經臺中縣清水鎮○○路5之55號前，為警攔查查獲
      ，並扣得上開竊得車輛1台（含前揭竊得車牌2面）、十字
      起子2支、一字起子2支、活動扳手1支、一字扳手4支、六
      角扳手2支、老虎鉗1支、大型拔釘器1支個、手套7雙、強
      力彈弓1支、彈珠10顆等工具。
二、案經臺中縣警察局清水分局報請臺灣臺中地方法院檢察署檢
    察官偵查起訴。
    理    由
一、按被告以外之人於審判外之言詞或書面陳述，除法律有規定
    者外，不得作為證據，刑事訴訟法第159條第1項定有明文，
    此即學理上所稱「傳聞證據排除法則」。被告以外之人於偵
    查中向檢察官所為之陳述，除顯有不可信之情況者外，得為
    證據；被告以外之人於審判外之陳述，雖不符同法第159 條
    之1至第159條之4之規定，而經當事人於審判程序同意作為
    證據，法院審酌該言詞陳述或書面陳述作成時之情況，認為
    適當者，亦得為證據。當事人、代理人或辯護人於法院調查
    證據時，知有第159條第1項不得為證據之情形，而未於言詞
    辯論終結前聲明異議者，視為有前項之同意，亦為同法第
    159之1第2項及第159條之5所分別明定。而鑒於採用傳聞證
    據排除法則之重要理由之一，係因傳聞證據未經當事人之反
    詰問予以覈實，若當事人願放棄對原供述人之反對詰問時，
    原則上即可承認該傳聞證據之證據能力，而揆諸我國刑事訴
    訟法第159條之5之立法理由，除參照前述傳聞證據排除法則
    之基本法理外，亦參考日本刑事訴訟法第326條之立法例，
    查日本刑事審判實務之運作，有關檢察官及被告均同意作為
    證據之傳聞書面材料或陳述，可直接援引該國刑事訴訟法第
    326條作為傳聞例外之法律依據，僅在檢察官與被告不同意
    之情況下，乃須根據其他傳聞例外規定俾以斟酌該等書面材
    料或陳述是否具有證據能力，在當事人間無爭執之案件中，
    傳聞證據基本上均可依據前引規定提出於法院使用。據此，
    我國刑事訴訟法第159條之5之適用應可作同上之解釋，本件
    證人即被害人丁○○、丙○○於警詢及檢察官偵訊時並證人
    即被害人己○○於警詢中所為之證述內容，固為被告以外之
    人在審判外之陳述，屬傳聞證據，惟被告乙○○就前開審判
    外之陳述，迄於言詞辯論終結前，對於該等證詞之證據能力
    並未為異議之聲明，而本院審酌該證人陳述作成時之情況，
    核無違法取證及證明力明顯過低而顯有不可信之瑕疵及情況
    ，亦認為以之作為證據為適當，故依上開規定及說明，前開
    證人之證述自得作為證據，合先敘明。
二、訊據被告乙○○對於上開犯罪事實均坦認不諱，且經證人即
    被害人丁○○、丙○○於警詢及檢察官偵訊時並證人即被害
    人己○○於警詢中指證明確，且有車牌號碼7U-0430號自小
    客車車輛尋獲電腦輸入單、汽車車牌2U-0252號兩面之失車-
    唯讀案件基本資料、刑案現場測繪圖、刑案現場照片13張、
    贓物認領保管單等件在卷可憑，及老虎鉗、活動板手、大型
    拔釘器各1支、手套3雙扣案可證，是被告前開自白核與事實
    相符，本件事證明確，被告上開犯行均堪認定。
三、按刑法第321條第1項第第2款規定將「門扇」、「牆垣」、
    「其他安全設備」並列；則所謂「門扇」應專指門戶而言，
    指分隔住宅或建築物內外之出入口大門而言。而所謂「其他
    安全設備」，指門扇、牆垣以外，依社會通常觀念足認為防
    盜之一切設備者，即屬相當（最高法院著有25年上字第4168
    號判例參照）；窗戶具有防閑之效用，依社會通常之觀念，
    屬於維護安全之防盜設備，自屬同條文規定之安全設備，另
    所謂門鎖，係指附加於門上之鎖而言，至毀壞構成門之一部
    之鎖，則應認為毀壞門扇，最高法院64年度第4次刑庭庭推
    總會議決議 (一)之見解可資參照；又刑法第321條第1項第2
    款之「毀越」，指毀壞與踰越二種情形；次按刑法第321條
    第1項第3款之攜帶兇器竊盜罪，係以行為人攜帶兇器竊盜為
    其加重條件，此所謂兇器，其種類並無限制，凡客觀上足對
    人之生命、身體、安全構成威脅，具有危險性之兇器均屬之
    ，且祇須行竊時攜帶此種具有危險性之兇器為已足，並不以
    攜帶之初有行兇之意圖為必要 (最高法院79年台上字第5253
    號判例意旨參照)。本件被告先翻越圍牆進入庭院，再持老
    虎鉗破壞大門喇叭鎖後進入丁○○屋竊盜，係構成刑法第32
    1條第1項第2款踰越牆垣、毀越門扇竊盜罪，又其翻牆進入
    己○○上開住處院內，再以拔釘器破壞鐵窗後進入屋內行竊
    ，係構成刑法第321條第1項第2款踰越牆垣、毀越安全設備
    竊盜罪，且乙○○為本件竊盜犯行所使用之老虎鉗、活動板
    手、大型拔釘器各1支均屬金屬材質，足以為殺傷人之生命
    、身體之器械，要係具有危險性之兇器無誤。故被告上開犯
    罪事實一 (一)所為係犯刑法第321條第1項第2款踰越牆垣、
    毀壞門扇竊盜罪、同條項第3款攜帶兇器竊盜罪，犯罪事實
    一 (二)所為係犯刑法第321條第1項第3款攜帶兇器竊盜罪，
    犯罪事實一 (三)所為係犯刑法第321條第1項第2款踰越牆垣
    、毀越其他安全設備竊盜罪、同條項第3款攜帶兇器竊盜罪
    。而被告就犯罪事實一 (一)所犯刑法第321條第1項第3款攜
    帶兇器竊盜罪部分，業經蒞庭檢察官當庭陳明追加在卷 (見
    本院卷頁76) ，附此敘明。復按毀越門扇而入室行竊，其越
    入行為即屬侵入住宅，已結合於所犯加重竊盜之罪質中，無
    更行構成侵入住宅罪之理（最高法院著有27年上字第1887號
    裁判可資參照），故本件被告所為上開犯罪事實一 (三) 踰
    越牆垣、毀壞安全設備侵入被害人己○○住宅行竊之犯行，
    其越入行為即屬侵入住宅，已結合於所犯加重竊盜之罪質中
    ，無須更論以刑法第306條第1項之無故侵入住宅罪，併此敘
    明。被告與同案被告戊○○就上開犯罪事實一 (三) 加重竊
    盜之犯行，互有犯意聯絡及行為分擔，應論以共同正犯。另
    被告前於90年間因竊盜案經判處有期徒8月，緩刑3年，嗣經
    撤銷緩刑，且於93年間因竊盜、毒品危害防制條例及脫逃等
    案件，分別判處有期徒刑1年6月、3月及2月確定，嗣定應執
    行有期徒刑1年9月，而接續執行於95年6月7日縮短刑期假釋
    出監，假釋期間付保護管束，於96年1月6日保護管束期滿，
    未經撤銷假釋以已執行論，此有臺灣高等法院被告前案紀錄
    表、臺灣臺中地方法院檢察署刑案資料查註紀錄表各1份在
    卷可按，被告前受有期徒刑執行完畢，5年內故意再犯本件
    有期徒刑以上之罪，為累犯，應依刑法第47條第1項規定加
    重其刑。爰審酌被告有多項前科，素行不良，其不思正途獲
    取財物，及其行為之手段，所竊取物品之價值，被害人所受
    之損害，並於本院審理時尚能坦承全部犯行，犯後態度尚可
    等一切情狀，量處如主文所示之刑。另被告持以行竊之老虎
    鉗、活動板手、大型拔釘器各1支、手套3雙 (業經被告當庭
    以標籤標示供本件犯罪使用) ，均係被告所有且供本件犯罪
    所用之物，爰依刑法第38條第1項第2款之規定宣告沒收；至
    於其餘扣案之工具十字起子2支、一字起子2支、一字扳手4
    支、六角扳手4支、強力彈弓1支、彈珠10個及未經被告以標
    籤標示供本件犯罪使用之手套4雙雖係被告所有，惟不能證
    明係供本案犯罪所用，爰不予諭知沒收，併此敘明。
據上論斷，應依刑事訴訟法第299條第1項前段，刑法第28條、第
321條第1項第2款、第3款、第47條第1項、第38條第1項第2款、
第51條第5款，判決如主文。
本案經檢察官甲○○到庭執行職務。
中    華    民    國    97    年    10    月    31    日
                        刑事第三庭  法  官   楊曉惠
上正本證明與原本無異。
如不服本判決，應於收受送達後10日內向本院提出上訴書狀（應
敘述具體理由並附繕本）。
上訴書狀如未敘述理由，應於上訴期間屆滿後20日內補提理由書
於本院。
                                    書記官   陳玲誼
中    華    民    國    97    年    10    月    31    日
附錄本案論罪科刑法條全文：
刑法第321條：
犯竊盜罪而有左列情形之一者，處6月以上、5年以下有期徒刑：
一  於夜間侵入住宅或有人居住之建築物、船艦或隱匿其內而犯
    之者。
二  毀越門扇、牆垣或其他安全設備而犯之者。
三  攜帶兇器而犯之者。
四  結夥三人以上而犯之者。
五  乘火災、水災或其他災害之際而犯之者。
六  在車站或埠頭而犯之者。
前項之未遂犯罰之。


司法院資訊處製作；財團法人民間司法改革基金會備份。
